【裁判字號】    94,訴,367
【裁判日期】    950117
【裁判案由】    毒品危害防制條例
【裁判全文】
臺灣苗栗地方法院刑事判決               94年度訴字第367號
公  訴  人  臺灣苗栗地方法院檢察署檢察官
被      告  甲○○
                    弄8號
                    現在臺灣臺中女子監獄執行中
指定辯護人  本院公設辯護人乙○○
上列被告因違反毒品危害防制條例案件，經檢察官提起公訴（92
年度偵字第4510號），本院判決如下：
    主    文
甲○○共同連續販賣第一級毒品，累犯，處有期徒刑肆年。門號
0000000000號及0000000000號行動電話貳支（均不含晶片卡）沒
收，如全部或一部不能沒收時，追徵其價額或以其財產抵償之；
販賣所得新台幣壹萬壹仟元沒收，如全部或一部不能沒收時，以
其財產抵償之。
    犯罪事實
一、甲○○之綽號為「小雲」（或小云），曾因違反麻醉藥品管
    理條例案件，經本院判處有期徒刑6 月確定，甫於民國90年
    3 月25日執行完畢，竟為圖取免費之毒品施用，與陳振豪（
    所涉販賣毒品部分由檢察官另案偵辦中）基於販賣第一級毒
    品海洛因（下稱海洛因）之概括犯意聯絡，自91年9 月初某
    日起至92年7 、8 月間某日止，連續以經由陳振豪持用之門
    號0000000000號行動電話（另案扣押中）或甲○○持用之門
    號0000000000號行動電話聯絡後，陳振豪指示甲○○攜帶海
    洛因前往約定地點，交付予林瑞華（綽號小林）、陳美萍（
    綽號小萍）及黃文龍（綽號阿龍）、張國巡（綽號阿狗）、
    楊凱翔（綽號洋仔）、綽號「阿國」真實姓名年籍不詳之男
    子等人之方式，販賣海洛因多次（各次販賣對象、時間、地
    點、毒品數量、金額及聯絡交易方式，詳如附表）。嗣經警
    於92年11月12日，持臺灣苗栗地方法院檢察署檢察官核發之
    拘票執行拘提及本院法官核發之搜索票執行搜索時，在甲○
    ○位於苗栗縣頭份鎮○○里○○路543 號2 樓12室之租屋處
    ，當場拘獲甲○○，並扣得前開門號0000000000號行動電話
    1 支（含晶片卡1 張），始循線查獲上情。
二、案經苗栗縣警察局竹南分局報告臺灣苗栗地方法院檢察署檢
    察官偵查起訴。
    理    由
一、前開犯罪事實，業據被告甲○○於警詢、偵查中及本院審理
    時坦白承認，核與證人A9、A11 、A13 、A14 、B1、B2、B3
    、B5、B12 （皆依證人保護法規定保護之，真實姓名年籍資
    料詳見真實姓名代號對照表）於警詢、偵查中證述及另案被
    告陳振豪於警詢、偵查中供述之情節相符，復有被告持用之
    門號0000000000號行動電話1 支（含晶片卡1 張）扣案暨該
    行動電話之撥出、來電紀錄1 紙在卷可資佐證，事證明確，
    被告犯行洵堪認定，應依法論科。
二、按海洛因為毒品危害防制條例第2 條第2 項第1 款規定之第
    一級毒品，故核被告所為，係犯毒品危害防制條例第4 條第
    1 項之販賣第一級毒品罪。其販賣毒品前持有毒品之低度行
    為，均為販賣之高度行為所吸收，不另論罪。被告與陳振豪
    間，就本件各次販賣毒品犯行，皆有犯意之聯絡及行為之分
    擔，為共同正犯。其先後多次犯行，時間緊接，觸犯構成要
    件相同之罪名，顯係基於概括犯意反覆為之，為連續犯，應
    從情節較重之92年7 月間某日中午、在苗栗縣頭份鎮○○○
    路與信東路口之「永和豆漿店」前販賣海洛因1 包3 千元予
    張國巡之該次犯行，以一罪論。被告前因違反麻醉藥品管理
    條例案件，經本院判處有期徒刑6 月確定，於90年3 月25日
    執行完畢，其於5 年以內再犯本件有期徒刑以上之罪，應論
    以累犯（因本件所論罪名之法定本刑為死刑或無期徒刑，雖
    構成連續犯、累犯，依法均不得加重其刑，附此敘明）。再
    按毒品危害防制條例第17條關於減輕其刑之規定，其立法目
    的，在利用減刑之寬典，鼓勵運輸、販賣、吸用或持有毒品
    之行為人，供出毒品之來源，藉以擴大防制毒品之成效，使
    煙毒易於斷絕，故凡觸犯該條所列舉之罪者，據實指陳其毒
    品由來之人或地，並因而破案查獲者，即符合該條得減輕其
    刑之規定，至其所供毒品由來之人，與之是否具有共犯關係
    ，並非所問（最高法院89年度台上字第178 、3970號判決意
    旨參照），本件被告於偵查中主動供出毒品來源即其販賣毒
    品之共同正犯陳振豪，使偵查機關因而查獲陳振豪（涉及證
    人保護法規定之保密問題，詳見臺灣苗栗地方法院檢察署92
    年度偵字第4510號偵查卷宗之卷證資料）之事實，已據檢察
    官於起訴書中敘明，自應依毒品危害防制條例第17條之規定
    減輕其刑。又查被告與陳振豪共同販賣毒品，其動機雖包括
    牟利在內，惟主要係因自身毒癮，為圖取免費毒品施用之故
    ，其販賣之次數不多，數量、金額亦有限，且實際上販賣所
    得皆交由陳振豪取得與支配，足見被告所為僅屬跑腿性質，
    非居於主謀之地位，其犯後於警、偵訊及審理中始終坦承犯
    行，並主動供出毒品來源，對偵查機關查緝相關共犯及毒品
    上、下手之犯罪事證提供極大助力，參酌前述情形及檢察官
    亦請求對被告酌量減輕其刑之意見，本院認被告犯罪之情狀
    確在客觀上足以引起一般同情，實堪憫恕，即予宣告法定最
    低刑度有期徒刑7 年（毒品危害防制條例第4 條第1 項之罪
    ，法定本刑為死刑或無期徒刑，經依同條例第17條規定減輕
    其刑後，為無期徒刑或7 年以上有期徒刑），猶嫌過重，爰
    依刑法第59條規定，酌量減輕其刑，並遞減其刑。審酌被告
    有施用毒品而經觀察勒戒、強制戒治，並因違反麻醉藥品管
    理條例案件經判處有期徒刑6 月而入監執行之紀錄（有臺灣
    高等法院被告前案紀錄表可查），素行不佳，本件數次販賣
    第一級毒品海洛因之犯行，足以對社會治安及他人健康造成
    相當危害，惟其動機主要為取得免費毒品施用，於共犯結構
    中非居於主要地位，販賣之次數、數量及金額不大，犯後於
    警、偵訊及本院審理時均坦白承認，詳實交代相關案情，尚
    能知所悔悟，並減省司法資源，對檢、警單位查緝犯罪亦有
    相當之幫助等情，復參酌其生活狀況、智識程度、犯罪手段
    及公訴人向本院具體求刑等一切情狀，量處如主文所示之刑
    。門號0000000000號及0000000000號行動電話2 支，為被告
    或共犯陳振豪所有、供被告或共犯與販賣對象聯絡販賣毒品
    所用之物，此據被告供明在卷，均應依毒品危害防制條例第
    19條第1 項規定沒收之（至於行動電話內插用之晶片卡，係
    持機人向電信業者所租用，屬電信業者所有，不在沒收範圍
    內），如全部或一部不能沒收時，應追徵其價額或以其財產
    抵償之；其販賣毒品6 次之所得計新台幣1 萬1 千元，雖未
    經扣案，亦應依前開規定沒收之，如全部或一部不能沒收時
    ，應以其財產抵償之。
三、公訴人於審理時另請本院審酌被告所為是否符合證人保護法
    第14條第1 項規定，惟按證人保護法第14條第1 項有關減輕
    或免除其刑規定之適用，須「以經檢察官事先同意者為限」
    ，而所稱「檢察官事先同意」，依同法施行細則第條21條之
    規定，指檢察官本案終結前之同意，且應記明筆錄。經查公
    訴人前開所述，並未據偵查檢察官於起訴書中敘及，遍觀臺
    灣苗栗地方法院檢察署92年度偵字第4510號偵查卷宗全卷（
    含秘密證人卷1 宗）之訊問筆錄，亦無任何有關檢察官同意
    被告適用前開規定而減輕或免除其刑之記載，是本件尚與前
    述「檢察官事先同意」之要件不符，自無從適用證人保護法
    第14條第1 項規定，減輕或免除被告之刑罰，併此敘明。
四、據上論斷，應依刑事訴訟法第299 條第1 項前段，毒品危害
    防制條例第4 條第1 項、第17條、第19條第1 項，刑法第11
    條、第28條、第56條、第47條、第59條，判決如主文。
本案經檢察官石東超到庭執行職務。
中    華    民    國    95    年    1     月    17    日
                  刑事第一庭    審判長法  官  劉興浪
                                      法  官  楊台清
                                      法  官  羅貞元
以上正本證明與原本無異。
如不服本判決，應於判決送達後10日內向本院提出上訴狀（應抄
附繕本）。
                                      書記官  劉秋雯
中    華    民    國    95    年    1     月    17    日
附錄本判決論罪科刑法條：
毒品危害防制條例第4條第1項


司法院資訊處製作；財團法人民間司法改革基金會備份。
